# 合并分录该怎么做?

提问人：hesun 时间：2011-07-25 16:59:01
一个农业生产单位销售水稻给另外一个农产品销售单位,金额 10 万元,销售单位可以做进项税的,即8.7万元进了存货,现这两个单位合并报表,请教老师,该怎么做?

回答人：chenyiwei
假定购买方已经将标的存货全部对外销售，并且假设生产方的成本是 8 万元，内部交易售价 10 万元，由此A+B集团可额外获得1.3万元的进项税额抵扣，则抵销分录是： 借：营业收入 10 贷：营业成本——对外销售成本 0.7 贷：营业成本——内部交易成本 8 贷：营业外收入 1.3（无论是否标的存货对外售出，都可以把额外抵扣的1.3万元在合并报表上作为营业外收入，因为增值税是购金扣税，享受扣税利益不以购买方将存货对外出售为条件）
类似问题我前段时间在《财务与会计》的一个读者来信解答中提到过，你可以看一下。